臺灣新竹地方法院刑事宣示判決筆錄　　100年度審訴字第414號
公　訴　人　臺灣新竹地方法院檢察署檢察官
被　　　告　張宗明
上列被告因違反稅捐稽徵法等案件，檢察官提起公訴（99年度偵
續字第74號）後，經檢察官聲請改依協商程序而為判決，本院於
中華民國100 年8 月30日下午4 時，在本院刑事第十一法庭宣示
判決，出席職員如下：
　　　　　　　　　審判長法　官　劉兆菊
　　　　　　　　　　　　書記官　林兆嘉
　　　　　　　　　　　　通　譯　邱立杰
法官起立朗讀判決主文、犯罪事實要旨、處罰條文，及告以上訴
限制、期間並提出上訴狀之法院，且諭知記載其內容：
一、主  文：
    張宗明犯稅捐稽徵法第四十三條第一項之幫助逃漏稅捐罪，
    處有期徒刑貳月，如易科罰金，以銀元佰元即新臺幣玖佰
    元折算壹日；減為有期徒刑壹月，如易科罰金，以銀元佰
    元即新臺幣玖佰元折算壹日。
二、犯罪事實要旨：
（一）緣石月英於民國95年2 月21日某不詳時間，在某不詳地點
      ，在張宗明預先擬好記載欲將名下所有土地及房屋贈與張
      宗明之子張思御之文件上書寫「贈方，俗名石月英，法名
      釋見方，因年邁體弱，至不能完成遺志，特此贈與法律學
      博士張思御律師，完成心願過戶程序」，並於贈方處簽名
      。石月英隨即於95年3 月3 日前往新竹縣竹北市戶政事務
      所申請印鑑證明，並將印鑑證明、印鑑章及新竹縣竹北市
      ○○段第779 之10地號、第797 地號、竹北市○○○段第
      4025建號、第669 地號、竹東鎮○○○段第826 地號、第
      830 之9 地號、第830 之10地號等不動產之權狀全數交予
      張宗明，全權委託其辦理相關事宜，因是時張思御不在國
      內，張宗明乃便宜行事，將上揭土地先行過戶於自己名下
      ，然張宗明明知不知情之石月英係欲將上述之不動產贈與
      予其子張思御，並無與張宗明有買賣之交易，張宗明亦無
      支付相當價金，張宗明為幫助石月英逃漏應納之贈與稅，
      乃決定以假買賣之方式辦理系爭房地過戶，基於使公務員
      登載不實、行使業務登載不實文書及幫助逃漏稅之犯意，
      於95年3 月13日以買賣為由，製作上揭不動產之所有權移
      轉契約書，向新竹縣稅捐稽徵處申報，經不知情之承辦公
      務員為形式書面審核後，將不實之移轉原因登載於職務上
      所掌管之電腦系統中並據以核發免徵土地增值稅之文書，
      張宗明取得上揭使公務員登載不實之免徵土地增值稅公文
      書後，竟接續於95年3 月28日及95年3 月29日，製作移轉
      登記原因為「買賣」之土地登記申請書，連同上揭土地、
      買賣所有權移轉契約書、建築改良物買賣所有權移轉契約
      書等文件，並於同日先後持往至新竹縣竹北地政事務所及
      竹東地政事務所辦理系爭房地之所有權移轉登記，使上該
      地政事務所不知情之承辦公務員，經形式書面審核後，分
      別於95年3 月29日及95年4 月4 日將此不實之移轉原因登
      載於職務上所掌管之土地、建物登記簿冊上，並據以核發
      土地、建物所有權狀，足以生損害於地政機關對不動產登
      記管理之正確性及政府課稅之正確性，張宗明並因而得以
      上揭不正方法幫助逃漏贈與稅新台幣（下同）17萬7,421
      元。（原起訴書認張宗明係犯稅捐稽徵法第41條逃漏稅捐
      罪及刑法第216 條、第214 條之行使登載不實事項文書罪
      之牽連犯，惟關於稅捐稽徵法第41條部分，該條文係針對
      具有納稅義務人之身分犯之處罰規定，而本件上揭不動產
      所有權移轉之納稅義務人係石月英，此部分業經本院於協
      商程序時當庭變更起訴法條為稅捐稽徵法第43條第1 項之
      幫助逃漏稅捐罪，附此敘明）。
（二）案經石月英告訴臺灣新竹地方法院檢察署檢察官偵查起訴
      後，經檢察官聲請認罪協商判決，由本院合議庭裁定由受
      命法官獨任改依協商程序而為判決。
三、處罰條文：
    稅捐稽徵法第43條第1 項，刑事訴訟法第300 條，刑法第2
    條第1 項前段、第11條前段、第214 條、第216 條、95年7
    月1 日修正公布施行前第41條第1 項、刑法第41條第2 項、
    第55條，刑法施行法第1 條之1 ，廢止前罰金罰鍰提高標準
    條例第2 條，現行法規所定貨幣單位折算新臺幣條例第2條
    ，中華民國九十六年罪犯減刑條例第2 條第1 項第3 款、第
    7 條。
四、協商判決除有刑事訴訟法第455 條之4 第1 項第1 款於本訊
    問程序終結前，被告撤銷協商合意或檢察官撤回協商聲請者
    ；第2 款被告協商之意思非出於自由意志者；第4 款被告所
    犯之罪非第455 條之2 第1 項所定得以協商判決者；第6 款
    被告有其他較重之裁判上一罪之犯罪事實者；第7 款法院認
    應諭知免刑或免訴、不受理者情形之一，及違反同條第2 項
    「法院應於協商合意範圍內為判決；法院為協商判決所科之
    刑，以宣告緩刑或2 年以下有期徒刑、拘役或罰金為限」之
    規定者外，檢察官與被告均不得上訴。
五、如有前項得上訴之情形，得自收受宣示判決筆錄送達之日起
    10 日內，向本院提出上訴書狀，上訴於第二審法院。
本案經檢察官洪期榮到庭執行職務。
中    華    民    國    100  年     8    月     30    日
                  刑事第九庭    書  記  官  林兆嘉
                                審判長法官  劉兆菊
以上筆錄正本係照原本作成。
中    華    民    國    100   年    8    月     30    日
                                書  記  官  許榮成
附錄本案論罪科刑法條全文：
稅捐稽徵法第43條：
教唆或幫助犯第41條或第42條之罪者，處3 年以下有期徒刑、拘
役或科新臺幣6萬元以下罰金。
稅務人員、執行業務之律師、會計師或其他合法代理人犯前項之
罪者，加重其刑至2分之1。
稅務稽徵人員違反第33條規定者，除觸犯刑法者移送法辦外，處
1萬元以上5萬元以下罰鍰。
中華民國刑法第214條
（使公務員登載不實罪）
明知為不實之事項，而使公務員登載於職務上所掌之公文書，足
以生損害於公眾或他人者，處 3 年以下有期徒刑、拘役或 5 百
元以下罰金。